臺灣高等法院刑事判決　　　　　　　 100年度上易字第2791號
上　訴　人　臺灣臺北地方法院檢察署檢察官
被　　　告　黃崇喜
上列上訴人因被告誣告案件，不服臺灣臺北地方法院100年度易
字第2777號，中華民國100年11月10日第一審判決（聲請簡易判
決處刑案號：臺灣臺北地方法院檢察署100年度偵字第17719號）
，提起上訴，本院判決如下：
    主  文
上訴駁回。
    理  由
一、原判決意旨略以：本件被告之戶籍係在新北市○○區○○路
    163 巷7號10樓，此有個人戶籍資料查詢結果表1份在卷可稽
    ；又被告之居所係在新北市○○區○○路116號15樓之2，業
    據被告於偵查時供明在卷；而其為負責人之八德公司亦設於
    被告戶籍地，有經濟部95年11月20日經授中字第0953316519
    0號函1份可參；而被告所涉未指定犯人誣告犯罪嫌之犯罪地
    ，據證人即被告職員許文龍證述，係向該管之新北市板橋區
    信義派出所報案，是被告所涉未指定犯人誣告犯罪嫌之犯罪
    地應係在新北市板橋區；再被告於本案100年11 月2日繫屬
    法院時，亦未在臺灣臺北看守所羈押抑或另案於臺灣臺北監
    獄臺北分監執行，此有本院在監在押全國紀錄表1份在卷可
    憑。是以，本案繫屬於原審法院時，被告之住所、居所或所
    在地或犯罪地均非屬原審法院管轄，揆諸首開說明，本件於
    檢察官向原審法院聲請簡易判決處刑自有未合，爰不經言詞
    辯論，逕為諭知管轄錯誤之判決，並移送有管轄權之臺灣臺
    北地方法院審理之。
二、檢察官上訴意旨略以：本件被告黃崇喜於99年9月29日向臺
    灣票據交換所掛失票據，並經該所於99年10月11日以台票總
    字第0990005664號行文高雄市政府警察局三民第二分局請該
    分局偵辦此告訴人申報票據遺失案件，再由該分局層轉至臺
    北市政府警察局中山分局調查，有遺失票據申請書、票據掛
    失止付通知書、遺失支票正反面影本、臺灣票據交換所函附
    卷可稽，而中山分局係屬本件被告犯罪之結果地，且該分局
    位在臺北市中山區係屬臺灣臺北地方法院管轄。又證人許文
    龍雖證稱係向新北市板橋區信義派出所報案云云，惟並無證
    據足資證明證人許文龍有至上開派出所報案之相關證據，況
    被害人事後至上開派出所報案，亦不影響中山分局偵辦本件
    票據掛失之情事，是原判決顯有適用法則不當之錯誤云云。
三、按無管轄權之案件，應諭知管轄錯誤之判決，並同時諭知移
    送於管轄法院；第304 條之判決，得不經言詞辯論為之，刑
    事訴訟法第304條、第307條分別定有明文。次按案件由犯罪
    地或被告之住所、居所或所在地之法院管轄，刑事訴訟法第
    5條第1項亦有明文。經查：被告黃崇喜於偵查中供稱：是我
    們業務許文龍去派出所報遺失的等語(偵卷第67頁)，證人許
    文龍於偵查中亦證稱：我是10月過後去信義派出所申報遺失
    ，票據交換所這是廖秘書去報的等語(偵卷第69頁)，且有卷
    附遺失票據申報書、票據掛失止付通知書等可稽。而上開遺
    失票據申報書依規定係向警察局申報，申報書上僅漏載受理
    之單位而已，應認證人許文龍上開證述屬實。又刑法第171
    條第1項之準誣告罪，所謂誣告，係指捏造不實事項而向有
    權受理之審判、偵查機關為申告之行為。又誣告行為係舉動
    犯，一經申告，犯罪即成立，至於申告結果如何，並非所問
    。本件，被告係指示其職員許文龍向新北市信義派出所申報
    系爭支票遺失，其犯罪地係在新北市板橋區甚明，至於被告
    之秘書縱另有向臺灣票據交換所申報，但該所並非偵查機關
    ，該所事後將該案函請高雄市政府警察局三民第二分局，再
    層轉至臺北市政府警察局中山分局調查，此乃警察機關內部
    之行政流程而已，不能認為中山分局係本件犯罪之結果地，
    台灣台北地方法院自不因此取得管轄權。從而，原審認其無
    管轄權，諭知本件管轄錯誤，移送臺灣板橋地方法院，認事
    用法並無違誤。檢察官上訴，執上開理由請求撤銷，核無理
    由，上訴應予駁回，並不經言詞辯論為之。
據上論斷，應依刑事訴訟法第368條、第372條，判決如主文。
中    華    民    國   100    年    12    月    6     日
            刑事第十七庭  審判長法  官 王炳梁
                                法  官 黃雅芬
                                法  官 陳世宗
以上正本證明與原本無異。
不得上訴。
                                書記官 李佳穎
中    華    民    國   100    年    12    月    7     日